臺灣高雄地方法院刑事附帶民事訴訟判決
110年度附民字第454號
原      告  陳芳玲

被      告  柯靜君
上列被告因本院110年度訴字第588號傷害案件，經原告提起附帶
民事訴訟，請求損害賠償，本院判決如下：
    主  文
原告之訴及假執行之聲請均駁回。
    事  實
一、原告之聲明及陳述：
㈠、訴之聲明：被告應給付原告新臺幣（下同）182萬3081元，及
    自起訴狀繕本送達之翌日起至清償日止，按年息百分之5計
    算之利息。原告願供擔保，請准予宣告假執行。
㈡、陳述略以：
１、被告於民國109年6月22日7時許，在高雄市○○區○○街000號前
    毆打原告，致原告受傷。為此，請求被告賠償醫療等相關費
    用、精神上慰撫金之損害，合計142萬3081元及利息。
２、被告誹謗我的名譽人格法益，請求被告賠償損害20萬元及利
    息。
３、被告誣告我的名譽人格法益，請求被告賠償損害20萬元及利
    息。　
二、被告未為聲明或陳述，亦未提出任何書狀。
    理  由
一、按：
㈠、刑事訴訟諭知無罪，免訴或不受理之判決者，對於附帶民事
    訴訟部份應以判決駁回原告之訴，刑事訴訟法第503條第1項
    前段定有明文。
㈡、刑事訴訟法第488條規定：「提起附帶民事訴訟，應於刑事
　　訴訟起訴後第二審辯論終結前為之，但在第一審辯論終結後
　　，提起上訴前，不得提起。」，又同法第502條第1項規定，
　　法院認為原告之訴不合法者，應以判決駁回之。　
二、本件被告柯靜君被訴傷害一案，業經本院110年訴字588號刑
    事判決諭知被告柯靜君無罪。依據首揭說明，原告就傷害部
    分所提附帶民事訴訟（即前揭醫療等相關費用、精神上慰撫
    金，合計142萬3081元及利息部分），應予以駁回，其假執
    行聲請失所附麗，一併駁回。
三、本件原告主張遭被告辱罵、誣告而受有損害，然本院110年
    訴字588號案件並末起訴被告誣告及辱罵原告。而經本院查
    詢結果，迄今亦無被告因誣告、妨害名譽而受偵查起訴或自
    訴之案號（詳台灣高等法院被告前科紀錄表、本院索引卡查
    詢）。為此，被告既然仍未因誣告、妨害名譽罪而經檢察官
    起訴或被害人依法提起自訴，則原告就所指誣告、妨害名譽
    部分提起本件附帶民訴訟，明顯與「刑事訴訟起訴後，才得
    提起附帶民事訴訟」之刑事訴訟法第488條規定不符。稽諸
    上開說明，此部分（即前揭誣告、妨害名譽各賠償20萬元及
    利息部分），應予駁回。其假執行聲請，失所附麗，一併駁
    回。
據上論斷，應依刑事訴訟法第503條第1項前段、第502條第1項，
判決如主文。
中　　華　　民　　國　　111 　年　　8 　　月　　25　　日
                  刑事第十一庭  審判長法　官  莊珮吟  
　　　　　　　　　
                    　　　　　　　　　法  官  李貞瑩
　　　　　　　　　
　　　　　　　　　                    法  官  洪碩垣 
以上正本證明與原本無異。
如不服本判決（傷害部分）非對於刑事判決有上訴時不得上訴，
並應於送達後20日內向本院提出上訴狀。
如不服本判決（誣告、妨害名譽部分）應於收受判決後20日內向
本院提出上訴書狀，並應敘述具體理由。其未敘述上訴理由者，
應於上訴期間屆滿後20日內向本院補提理由書(均須按他造當事
人之人數附繕本)「切勿逕送上級法院」。
中　　華　　民　　國　　111 　年　　8 　　月　　25　　日
                                      書記官  卓榮杰